臺灣新北地方法院板橋簡易庭簡易民事判決
110年度板簡字第2188號
原      告  陳國建  


被      告  劉玉英  
上列當事人間請求給付票款事件，於民國110年12月15日言詞辯
論終結，本院判決如下：
    主      文
被告應給付原告新臺幣壹佰參拾萬元，及自民國一百零八年一月
一日起至清償日止，按年息百分之五計算之利息。
訴訟費用由被告負擔。
本判決得假執行。
    事實及理由
一、原告起訴主張：
（一）被告於民國104年11月26日透過介紹人吳蕭秀品向原告借
      款新臺幣（下同）130萬元，同時開立本票乙紙（下稱系
      爭本票）並提供其所有位於新北市○○區○○路000號3樓之不
      動產為擔保；設定抵押權與原告，雙方約定一年後即105
      年11月25日清償。詎料到期後被告透過介紹人告知暫無力
      清償，希望能延期清償，並保證屆時會連同積欠之利息一
      併補上。原告基於人道精神遂同意被告延期清償。然被告
      卻一直推托各種理由遲不清償也避不見面。直至108年1月
      16日原告發存證信函，通知欲強制執行拍賣抵押物，被告
      才又苦苦哀求不要拍賣他的不動產，原告又心軟答應暫不
      執行。從105年11月到期迄今原告並未向被告收取分毫利
      息或費用。為此，爰依消費借貸之法律關係，請求判決如
      主文第1項所示。
（二）對被告抗辯之陳述
   1、當初是被告本人向原告借款，原告以現金支付給她，至於
      她與答辯狀所提之人朱文惠是何關係?原告並不知悉，也
      不認識。
   2、聲請支付命令後被告曾與原告代理人電話聯繫；同意支付
      按抵押權設定契約書內所載之違約金20萬元，及自108年1
      月1日起至清償日止按年息5%計算之利息清償原告之借款
      。豈料事後又反悔。　　　
二、被告則略以：此筆130萬元之貸款是經由吳太太牽線，向原
    告借貸，錢是朱文惠取走。朱文惠承諾會如期交付利息，並
    會盡速還被告錢。因被告之前已借款200多萬元給朱文惠，
    加上銀行一胎250萬元，怕錢拿不回來，被告只得勉強再借
    這筆貸款。此筆130萬元完全沒有經過被告手上或戶頭。此
    筆二胎貸款無效，債務應向朱文惠索討等語置辯。並聲明：
    原告之訴駁回，訴訟費用由原告負擔。
三、按稱消費借貸者，謂當事人一方移轉金錢或其他代替物之所
    有權於他方，而約定他方以種類、品質、數量相同之物返還
    之契約。民法第474條第1項定有明文。又按當事人主張有利
    於己之事實者，就其事實有舉證之責任，民事訴訟法第277
    條前段有明文規定。次按原告對於自己主張之事實已盡證明
    之責後，被告對其主張，如抗辯其不實並提出反對之主張者
    ，則被告對其反對之主張，亦應負證明之責，此為舉證責任
    分擔之原則。最高法院18年上字第2855號判例意旨參照。再
    按抵押人主張借款債權未發生，而抵押權人予以否認者，仍
    應由抵押權人負舉證責任，最高法院103年度台上字第393號
    判決意旨參見。查原告主張被告積欠其借款130萬元之事實
    ，業據其提出本票、他項權利證明書、抵押權設定契約書、
    印鑑證明、存證信函等件為證。而被告雖辯稱被告未取得13
    0萬元，原告應向朱文惠索討云云，惟被告未提供任何資料
    供法院參酌，是被告所辯尚無可採，自應認原告主張為真實
    。
四、從而，原告本於消費借貸之法律關係，請求判決如主文第1
    項所示，為有理由，應予准許。
五、本件判決基礎已臻明確，兩造其餘主張、陳述及所提證據，
    經審酌後，認均與本件之結論無礙，爰不再一一論述，併予
    敘明。
六、本件係適用簡易訴訟程序所為被告敗訴之判決，爰依職權宣
    告假執行。
七、訴訟費用負擔之依據：民事訴訟法第78條。
中　　華　　民　　國　　111 　年　　1 　　月　　5 　　日
臺灣新北地方法院板橋簡易庭
法  官  呂安樂
以上為正本係照原本作成。
如不服本判決，應於送達後20日內，向本院提出上訴狀並表明上
訴理由，如於本判決宣示後送達前提起上訴者，應於判決送達後
20日內補提上訴理由書（須附繕本）。
中　　華　　民　　國　　111 　年　　1 　　月　　5 　　日
書記官  陳佩瑩
附表：
 發票人  票據號碼 票面金額(新臺幣） 發票日 利息起算日  劉玉英 CH563770 130,000元 104年11月26日 108年1月1日